臺灣臺中地方法院刑事判決　96年度易字第2642號
公　訴　人　臺灣臺中地方法院檢察署檢察官
被　　　告　丙○○
選任辯護人　盧志科律師
上列被告因詐欺案件，經檢察官提起公訴（九十六年度偵字第二
七六七、六六八○、七○三五、八五九三、八五九四號），及臺
灣彰化地方法院檢察署檢察官移送併辦（九十六年度偵字第六九
八八號），本院判決如下：
    主    文
丙○○共同意圖為自己不法之所有，以詐術使人將本人之物交付
，處有期徒刑壹年肆月，減為有期徒刑捌月。扣案臺北富邦銀行
彰化分行丙○○帳戶帳號：000000000000號存摺壹
本、丙○○印章壹枚及臺北富邦銀行取款條（丙○○）壹張，均
沒收。
    事    實
一、卯○○（已認罪，本院於本案另以簡式審判程序審理判決）
    因一時缺錢孔急，於民國95年間某日見報紙刊登徵人廣告，
    遂依其上留存電話撥予詐騙集團，並加入以在大陸之不詳姓
    名年籍之成年人為首之詐騙集團，與該詐騙集團姓名年籍不
    詳之成年人成員，及綽號「小黑」、「小傑」、「小馬」等
    成年人，共同基於意圖為自己不法所有反覆實施之集合性犯
    意之聯絡，先後反覆而密集地為後述詐欺取財行為，渠等分
    工方式為：由上開不詳姓名年籍之詐騙集團成員先以電話向
    如附表一所示之被害人等佯稱如附表一所示不同名義之詐騙
    方法，對各該被害人行騙，使各該被害人均因而陷於錯誤後
    ，依其等指示匯款至如附表一所示其等指定之人頭帳戶內（
    各次被害人、詐得款項、匯入之人頭帳戶、詐騙情狀均詳如
    附表一所示)；「小黑」及「小傑」、「小馬」負責居間聯
    絡在大陸不詳姓名年籍之人，並負責聯絡提領、入帳、對帳
    及匯款；卯○○則負責聯絡其他共犯提領 (俗稱車手)及依
    「小黑」等人指示匯至指定戶頭及出面搭載販賣帳戶之人領
    取上開被害人等受騙而匯入由其等陸續以每件約新臺幣 (
    下同）2千元不等之價格收購如附表一所示之人頭帳戶（或
    為綽號「阿昌」、「伯爵」及其他車手戊○○、辛○○、壬○○、子○○〈均認罪，本院於本案另以簡式審判程序審理
    判決〉所收購提供)之帳戶，並供該詐欺集團詐騙財物使用
    ，卯○○每日可分得金額2千元之報酬。卯○○之詐欺集團
    嗣並吸收具共同意圖為自己不法所有反覆實施之集合性犯意
    聯絡之丙○○（卯○○詐欺集團除吸收前開人員外，另尚有
    吸收庚○○、丁○○、辰○○、己○○、乙○○〈均已認罪
    ，由本院於本案另以簡式審判程序審理判決〉及癸○○、壬○○、巳○○、許美瑤〈均已認罪，本院於另案96年度易字
    第2117號以簡式審判程序審理判決），而丙○○於95年12
    月22日起陸續將其所有之彰化商業銀行股份有限公司彰化分
    行帳號00000000000000號、台北富邦銀行股份有限公司彰化
    分行000000000000號、新竹國際商業銀行股份有限公司帳戶
    、國泰世華銀行股份有限公司帳戶、中國信託商業銀行股份
    有限公司彰化分行帳號000000000000號帳戶、提款卡（含密
    碼）等交付卯○○所屬詐欺集團成員之戊○○（小胖）、壬○○（黑松），而交予卯○○所屬之詐欺集團使用，容任他
    人作為詐欺取財之工具。待卯○○所屬之詐騙集團取得上開
    帳戶資料後，其所屬詐欺集團成員，竟共同意圖為自己之不
    法所有，而先後於如附表一所示之時間，對未○○（即附表
    一編號13）、申○○（即附表一編號16）、酉○○（即附表
    一編號26）、戌○○（即附表一編號28）、天○○（即附表
    一編號35）、亥○○（即附表一編號78）等人佯稱如附表一
    所示不同名義之詐騙方法，對各該被害人行騙，使各該被害
    人均因而陷於錯誤後，依其等指示匯款至如附表一所示其等
    指定上開丙○○之人頭帳戶內（各次被害人、詐得款項、匯
    入之人頭帳戶、詐騙情狀均詳如附表一所示)。丙○○並自
    同年12月22日起，進一步以每提領100萬元可得百分之0.05
    佣金之酬勞，如未外出提款，亦可得每日600元之工資，而
    受僱於卯○○之詐欺集團，於詐欺集團中擔任俗稱「車手」
    之工作，隨同戊○○、壬○○等人至彰化商銀彰化分行、台
    北富邦銀行彰化分行、中國信託銀行臨櫃提領附表一之被害
    人受騙匯入之款項，交予卯○○所屬詐欺集團。
二、嗣於96年1月5日下午3時50分許，丙○○至彰化市○○路○段
    349號臺北富邦銀行彰化分行臨櫃臨櫃提領被害人匯款時，
    為警查獲，查扣丙○○所有供卯○○所屬詐欺集團為詐欺取
    財犯罪所用之臺北富邦銀行彰化分行丙○○帳戶帳號：0000
    00000000存摺一本、丙○○印章一枚及臺北富邦銀行取款條
    （丙○○）一張。
三、案經彰化縣警察局彰化分局報請臺灣彰化地方法院檢察署呈
    請臺灣高等法院臺中分院檢察署檢察長令轉臺灣臺中地方法
    院檢察署檢察官偵辦，及經內政部刑事警察局中部打擊犯罪
    中心移送、臺中市警察局第六分局、臺中縣警察局烏日分局
    報告臺灣臺中地方法院檢察署檢察官偵查起訴，暨經臺灣彰
    化地方法院檢察署檢察官移送本院併辦。
    理    由
一、訊據被被告丙○○固坦承有確有提供上開帳戶之存摺、提款
    卡等物交予戊○○，並有隨同戊○○、壬○○等人前往銀行
    臨櫃提款之事實，惟矢口否認有詐欺取財犯行，辯稱：伊當
    初在網路上認識一位綽號叫「小樂」的人，小樂介紹伊一個
    工作，他介紹伊認識小胖（即戊○○），工作性質就是幫忙
    領錢，所以伊才交付存摺給小胖，伊不知道所領之款項是被
    害人遭詐騙之贓款云云。惟查：
  (一)按被告以外之人於審判外之陳述，雖不符前4條之規定，而
    經當事人於審判程序同意作為證據，法院審酌該言詞陳述或
    書面陳述作成時之情況，認為適當者，亦得為證據。當事人
    、代理人或辯護人於法院調查證據時，知有第159條第1項不
    得為證據之情形，而未於言詞辯論終結前聲明異議者，視為
    有前項之同意，刑事訴訟法第159條之5定有明文。經查，本
    件被害人未○○、申○○、酉○○、戌○○、天○○、亥○○等人於警詢之陳述（見六分局被害人警卷第89頁背面、10
    7背面、149、163、201、293-294頁），固均屬傳聞證據，
    然被告及其辯護人均未於言詞辯論終結前對該等供述異議，
    依前揭規定，擬制同意作為證據，本院審酌上述警詢筆錄作
    成時之情況，認以之作為證據，應屬適當，故上述警詢供述
    依刑事訴訟法第159條之5規定，具有證據能力。
  (二)被害人未○○等人因遭詐騙而匯款至如附表一所示被告丙○○之帳戶內，業據被害人未○○等人於警詢供述甚詳，並有
    被害人未○○等人之匯款單影本（見六分局被害人警卷第94
    、96、110背面、151背面、168、202、244頁）、丙○○臺
    北富邦銀行存摺明細影本、丙○○彰化銀行交易明細、丙○○中國信託銀行交易明細等資料在卷可稽。
  (三)被告丙○○交付上開金融帳戶存摺、提款卡等物予戊○○所
    屬之集團使用，並受僱於戊○○、壬○○所屬集團負責臨櫃
    提款，每提領100萬元可得百分之0.05佣金之酬勞，如未外
    出提款，亦可得每日600元之工資，且其確有於附表一所示
    時間（編號13、16、26、28、35、78），與戊○○、壬○○
    前往各金融機構臨櫃提款等情，亦據被告丙○○於警詢、偵
    訊及本院自承不諱，並經證人戊○○、壬○○於本院審理中
    結證在卷，復有臺北富邦銀行取款憑條、丙○○臺北富邦銀
    行存摺及取款條照片、臺北富邦銀行存摺類存款主檔內容查
    詢單、丙○○臺北富邦銀行存摺明細影本、丙○○彰化銀行
    交易明細、丙○○中國信託銀行交易明細等資料在卷，及扣
    案丙○○臺北富邦銀行彰化分行存摺一本、印章一枚、臺北
    富邦取款憑條一張足資佐證。雖就卯○○詐欺集團給予被告
    丙○○之工資及抽佣若干乙節，證人戊○○於本院所證與被
    告丙○○歷次所供固有不一，惟因該詐欺集團人數眾多，各
    自給予之酬勞各有不同，此有卷內其他同案被告之供述可明
    ，且一如戊○○所證，酬勞均係由卯○○決定發給，每人之
    薪水均不一樣等語，自無從期待證人戊○○就此供證無訛，
    而仍以被告丙○○歷次所供為準。
  (四)按目前社會上詐欺集團收購或使用人頭帳戶做為出入帳戶，
    並以提款卡提領犯罪所得，以逃避檢警之追緝，乃眾所周知
    之事實；且任何人均可辦理金融機構帳戶存摺使用，是如無
    正當理由，實無借用他人存摺使用之理，而金融機構帳戶存
    摺亦事關個人財產權益之保障，其專有性甚高，除非本人或
    與本人具親密關係者，難認有何理由可自由流通使用該存摺
    。又一般人均有妥為保管及防止他人任意使用之認識，縱特
    殊情況偶需交付他人使用，亦必深入瞭解用途及合理性，始
    予提供，且該等專有物品如落入不明人士手中，而未加以闡
    明正常用途，極易被利用為與財產有關之犯罪工具，此為一
    般人依一般生活經驗認知所易於體察之常識，而有犯罪意圖
    者，非有正當理由，竟徵求他人提供帳戶，客觀上可預見其
    目的，係供為某筆資金之存入，嗣再行領出之用，且該筆資
    金之存入及提領過程係有意隱瞞其流程及行為人身分曝光之
    用意，一般人本於一般認知能力均易於瞭解，尤其邇來因詐
    欺取財集團猖獗，報章媒體屢屢報導其均以蒐購人頭帳戶作
    為其詐欺取財供匯款之工具，政府並因而於電子或平面媒體
    廣為宣導防止民眾受騙。查，被告丙○○行為時已滿三十歲
    ，其於本院審理中自承係高中畢業學歷，曾有擔任炸雞店服
    務生、加工廠作業員之就業經驗，平常亦有看電視新聞，顯
    見為智慮成熟並富有社會經驗之成年人。而被告丙○○於本
    院亦自承：綽號「小樂」介紹伊本案之提供帳戶及提款工作
    時，並未說明是工作之公司為何、公司業務為何、地點工作
    為何、工作薪資若干等，「小樂」只是說幫公司領錢，並叫
    伊不要多問等語（本院卷一第315-316頁），然被告有就業
    經驗，一般人正常應徵工作，就日後就業之公司名稱、公司
    經營業務內容、其個人受僱擔任之工作內容、工作地點、工
    作薪資及公司福利等事項，必然又加以探詢清楚，以作為自
    己是否要受僱之判斷，被告丙○○卻反於常態，自不可能不
    知其擬從事之工作顯有可疑。另證人戊○○於本院審理中證
    稱：伊曾告訴丙○○這是公司逃稅及職棒簽賭，有跟他說這
    是走法律邊緣，他有表示瞭解，他未詢問公司名稱，亦未要
    求辦理勞健保等語（本院卷二第9-10頁），證人壬○○於本
    院審理中證稱：伊載丙○○去提款期間，他曾問過伊等之工
    作性質，當時他說他母親有在問工作性質，伊叫他跟他母親
    說是在拉保險，伊跟他說這是職棒簽賭的錢，要他安全的把
    錢領出來交給伊等語（本院卷二第12頁），顯見被告丙○○
    原即知其提供之帳戶，係供不法所得之匯款用。再徵諸被告
    丙○○亦自承：其提款工作每提領100萬元可得百分之0.05
    佣金之酬勞，如未外出提款，亦可得每日600元之工資等情
    以觀，則被告丙○○無須付出任何勞力，僅是提供金融帳戶
    並負責臨櫃提款即有收入，甚至即使未外出提款，亦平白有
    600元之報酬可得，對照其前揭之智識、工作經驗，其應可
    以輕易辨識其提款工作甚有問題，加以被告丙○○於警詢中
    曾供稱，初欺詐欺集團人員與其聯絡時，均是用未顯示來電
    號碼之方式與之聯絡等語（96偵566卷第34頁），顯見戊○○等人此舉係刻意隱避查緝，一般人可輕易察覺，被告丙○○辯稱其對於伊負責之工作始終不曾起疑云云，顯不可採。
    是被告丙○○已可知其提供之金融帳戶，係供不法集團使用
    ，其為獲不法報酬，有償受僱於不法集團提領不法所得之款
    項，其可預見而仍不違背本意，同意受僱提領，並任由詐欺
    取財結果之發生，而有犯罪故意甚明。
  (五)被告丙○○雖於本院審理中聲請傳訊證人即前往富邦銀行彰
    化分行查獲被告丙○○之承辦員警丑○○，以證實渠前往銀
    行提款時，經該行員告知帳戶有問題，要渠稍等時，渠即留
    在原處等候，並未趁機逃逸等情。然據證人丑○○證稱：「
    （你知道當時銀行是用什麼原因請丙○○留下來？）他們不
    會跟他講，當時被告是要去提款，所以行員是故意拖時間，
    慢一點處理。」、「（你們一般去銀行處理警示帳戶的案件
    時，帳戶的使用人都還會在銀行嗎？）我處理的案件，大部
    分都是在銀行。」等語（本院卷二第5頁）。而一如前述，
    被告丙○○早已可得知悉其提供帳戶係供不法使用，再參以
    本案同案被告戊○○、子○○、辛○○、庚○○、壬○○、
    丁○○等人於本院審理中曾供稱：卯○○、阿昌在伊等被抓
    到之前，曾交待萬一將來伊等被抓到，要統一說法說是職棒
    簽賭等語，顯見本件之同案其他被告早即有日後東窗事發時
    ，應如何卸責之應變準備。同理，被告丙○○對於協助不法
    集團而日後一旦被查獲，自亦當有應變之心理準備，且渠為
    帳戶之名義人，即已東窗事發，縱使逃逸，亦無實益，反暴
    露其惡行。是僅以被告丙○○被查獲經過，並無法為其有利
    之認定。
  (六)綜上所述，被告之辯解，顯係圖卸之詞，無可憑採。本件事
    證明確，被告犯行已堪認定，應予依法論科。
二、論罪科刑：
  (一)按刑法上所謂幫助他人犯罪，係指就他人之犯罪加以助力，
    使其易於實施之積極的或消極的行為而言。如在正犯實施前
    ，曾有幫助行為，其後復參與犯罪構成要件之行為者，即已
    加入犯罪之實施，其前之低度行為應為後之高度行為所吸收
    ，仍成立共同正犯，不得以從犯論（最高法法24年上字第32
    79號判例參照）。又正犯、從犯之區別，係以其主觀之犯意
    及客觀之犯行為標準，凡以自己犯罪之意思而參與犯罪，無
    論其所參與者是否犯罪構成要件之行為，皆為正犯，其以幫
    助他人犯罪之意思而參與犯罪，其所參與者，苟係犯罪構成
    要件之行為，亦為正犯，必以幫助他人犯罪之意思而參與犯
    罪，其所參與者又為犯罪構成要件以外之行為，始為從犯（
    最高法院25年上字第2253號判例參照）。另共同正犯之意思
    聯絡，原不以數人間直接發生者為限，即有間接之聯絡者，
    亦包括在內，如甲分別邀約乙、丙犯罪，雖乙、丙間彼此並
    無直接之聯絡，亦無礙於其為共同正犯之成立（最高法院77
    年台上字第2135號判例意旨參照）。查，銀行或郵局帳戶可
    供款項之存匯、提領，係一般人均可輕易申請開設，並無任
    何資格條件之限制，此為具備普通知識經驗之一般人在日常
    生活經驗所俱知之常識。故如非係以「借人頭」之手法，欲
    利用他人之帳戶以供非法使用，以逃避追緝，豈須付費使用
    他人之帳戶。被告丙○○提供前開金融帳戶供卯○○所屬詐
    欺集團使用，其為成年人，並有社會經驗，對前開帳戶可能
    會被利用作犯罪工具，應有所預見，即對前開犯罪構成事實
    ，預見其發生而其發生並不違背其本意，依刑法第13條第2
    項之規定，應以故意論，即渠初具有幫助詐欺取財之不確定
    故意之犯意。其次，電話詐騙此一新近社會犯罪型態，自刊
    登廣告、收購人頭帳戶、撥打電話實施詐騙、指定被害人匯
    款帳戶、自人頭帳戶提領款項、取贓分贓等階段，乃係需由
    多人縝密分工方能完成之集團性犯罪，被告丙○○進一步擔
    任詐欺集團之「車手」，協助提領詐騙之款項，分擔詐欺取
    財構成要件之部分行為，應論以刑法第339條第1項之詐欺取
    財罪之正犯。渠與同案被告卯○○、戊○○、壬○○等人（
    即除被告甲○○、寅○○外之其他被告）及其他詐欺集團成
    員間，有間接之聯絡，及行為分擔，自其參與臨櫃提款之構
    成要件行為時起，論以共同正犯。另被告丙○○原係出於幫
    助詐欺取財之不確定故意之犯意，而為幫助詐欺取財行為，
    其後再進一步擔任「車手」而提領被害人被騙匯入渠等帳戶
    之款項，乃係分擔而參與詐欺取財犯罪構成要件之行為，則
    其等之幫助犯罪行為之罪質已然提升至正犯之犯罪階段，其
    前之幫助詐欺取財低度行為應為後之正犯即共同詐欺取財之
    高度行為所吸收，不另論幫助詐欺取財罪。
  (二)次按刑事法若干犯罪行為態樣，本質上原具有反覆、延續實
    行之特徵，立法時既予特別歸類，定為犯罪構成要件之行為
    要素，則行為人基於概括之犯意，在密切接近之一定時、地
    持續實行之複次行為，倘依社會通念，於客觀上認為符合一
    個反覆、延續性之行為觀念者，於刑法評價上，即應僅成立
    一罪。學理上所稱「集合犯」之職業性、營業性或收集性等
    具有重複特質之犯罪均屬之，例如經營、從事業務、收集、
    販賣、製造、散布等行為概念者是（最高法院95年度臺上字
    第1079號、95年度臺上字第4686號、96年度臺上字第1722號
    判決意旨參照）。而刑法刪除第56條連續犯規定，修正理由
    四亦載明：「至連續犯之規定廢除後，對於部分習慣犯，例
    如竊盜、吸毒等犯罪，是否會因適用數罪併罰而使刑罰過重
    產生不合理之現象一節，在實務運用上應可參考德、日等國
    之經驗，委由學界及實務以補充解釋之方式，發展接續犯之
    概念，對於合乎『接續犯』或『包括的一罪』之情形，認為
    構成單一之犯罪，以限縮數罪併罰之範圍，用以解決上述問
    題。」等語，足見立法者亦深知各類型犯罪有其本質上之特
    殊性，非可於連續犯規定刪除後，逕將所有犯罪行為論以數
    罪併合處罰。而學理上包括一罪概念中，關於集合犯之態樣
    ，係指依一般社會通念，特定犯罪行為具有反覆實施之特性
    ，而藉由法條中客觀構成要件之行為要素，涵括上開具有反
    覆實施特性之數個犯罪行為，僅接受一次刑法之評價為已足
    。查電話詐欺乃係新近之犯罪型態，其犯罪型態乃具有集團
    性、縝密分工性、反覆性、計畫性、職業性，顯非屬偶而為
    之的犯罪類型，乃係反覆以同種類詐騙行為為目的之社會活
    動之職業性犯罪，此觀實務上，在刑法修正前，對於此類型
    犯罪，乃依修正前刑法第340條常業犯論處自明。惟刑法第
    340條之常業詐欺罪，業於95年7月1日修正公布刪除，自不
    得再以該罪相繩，惟衡諸該種犯罪之習性及社會常情，本即
    具有反覆實施之性質，依社會通念於客觀上乃符合一個反覆
    、延續性之行為觀念，評價為包括一罪之集合犯，尚稱合理
    。本件被告丙○○與同案被告卯○○、戊○○、壬○○等人
    （即除被告甲○○、寅○○外之其他被告），自95年間某日
    起至96年1月17日被查獲時止，渠等與詐欺集團成員結合而
    擔任詐欺集團之車手，為設在大陸地區之詐騙集團，提領詐
    欺集團以如附表一所示之電話詐欺方式，向如附表一所示之
    被害人午○○等111人遂行詐騙之不法所得，其詐騙時間密
    集，次數頻繁，詐騙金額高達7854萬餘元，準此，本件被告
    丙○○與同案被告卯○○、戊○○、壬○○等人（被告甲○○、寅○○除外）之上開參與詐欺集團犯罪行為，顯係出於
    反覆、延續單一詐欺行為決意甚明，揆諸前揭說明，在刑法
    第340條之常業詐欺規定廢除後，被告丙○○與同案被告卯
    ○○、戊○○、壬○○等人（即除被告甲○○、寅○○外之
    其他被告）及其他詐欺集團成員間之多數詐欺取財行為，應
    論以包括一罪之集合犯，僅受一次刑法評價，即僅論以一詐
    欺取財罪。公訴意旨認被告丙○○，與被告卯○○、戊○○
    、壬○○等人（被告甲○○、寅○○除外）對如附表一所示
    各被害人之詐欺取財之犯行，應分論併罰，容有誤認。
  (三)臺灣彰化地方法院檢察署檢察官移送併辦之96年度偵字第69
    88號被告丙○○詐欺案件，雖係於本院言詞辯論後始移送併
    辦，惟因該案件之犯罪事實（即被害人未○○、申○○、酉
    ○○、戌○○、天○○、亥○○）與本院審理之本案原檢察
    官起訴之犯罪事實相同，已在本院原調查審理範圍之內，併
    予敘明。
  (四)爰審酌被告丙○○前無前科，渠現正值青壯之年，卻不思以
    正途賺取所需，為謀取不法利益，竟提供人頭帳戶供詐欺集
    團使用以詐欺取財，並進而參與擔任車手而為詐欺集團提領
    詐騙款項之分工行為，本件遭查獲之被害人多達111人，被
    害金額高達7854萬餘元，造成被害人損失不貲，其中因被告
    之提供帳戶及提領款項之直接受害人有未○○等人，被告之
    行為殊不可取，雖被告丙○○犯後猶飾詞否認，態度不佳，
    但被告丙○○在本件詐欺取財，仍係被利用之人，審酌其參
    與時間長短、提領之款項及次數、獲利情形等情節，及其犯
    罪之動機、目的、手段等一切情狀，量處如主文所示之刑，
    以資懲儆。
  (五)被告丙○○之本案犯罪於96年4月24日以前，合於中華民國
    九十六年罪犯減刑條例第2條第1項第3款應予減其刑期2分之
    1之規定，爰就其宣告刑予以減刑。
  (六)扣案丙○○所有之臺北富邦銀行彰化分行丙○○帳戶帳號
    ：000000000000存摺一本、丙○○印章一枚及臺北富邦銀行
    取款條（丙○○）一張，均係供卯○○所屬之詐欺集團為本
    案詐欺取財犯罪所用之物，均應依刑法第38條第1項第2款規
    定宣告沒收之。
據上論斷，應依刑事訴訟法第299條第1項前段，刑法第28條、第
339條第1項、第38條第1項第2款，刑法施行法第1條之1，中華民
國九十六年罪犯減刑條例第2條第1項第3款、第7條判決如主文。
中　　華　　民　　國　　96　　年　　9 　　月　　11　　日
              刑事第八庭  審判長法  官  林慧英
                                法  官  簡源希
                                法　官　賴恭利
以上正本證明與原本無異。
如不服本判決，應於送達後10日內向本院提出上訴狀（須附具體
理由及繕本），上訴於臺灣高等法院臺中分院。
                                書記官　孫立文
中　　華　　民　　國　　96　　年　　9 　　月　　11　　日
附錄本案論罪科刑法條
中華民國刑法第339條第1項
意圖為自己或第三人不法之所有，以詐術使人將本人或第三人之
物交付者，處5年以下有期徒刑、拘役或科或併科1千元以下罰金
附表一：卯○○詐欺集團被害人受騙匯款一覽表
